【裁判字號】    95,裁,663
【裁判日期】    950406
【裁判案由】    退除給與
【裁判全文】
最  高  行  政  法  院  裁  定
                                     95年度裁字第00663號
聲  請  人  甲○○
上列聲請人與相對人國防部間因退除給與事件，對於中華民國94
年5月5日本院94年度裁字第784號裁定，聲請再審。本院裁定如
下：
    主  文
再審之聲請駁回。
再審訴訟費用由聲請人負擔。
    理  由
一、按行政訴訟之當事人，對於本院之裁定，聲請再審，經駁回
    後，不得復以同一原因事實，又對駁回再審聲請之裁定，更
    行聲請再審，本院46年裁字第41號著有判例。次按對於確定
    裁定聲請再審，依行政訴訟法第283條準用同法第277條第1
    項第4款之規定，必須表明再審理由及關於再審理由並遵守
    不變期間之證據。所謂表明再審理由，必須指明確定裁定有
    如何合於行政訴訟法第273條所定再審事由之具體情事，始
    為相當，倘僅泛言有再審事由而無具體情事者，仍難謂已合
    法表明再審事由，所為再審之聲請，即屬不合法。
二、本件聲請人前因退除給與事件，提起行政訴訟，經本院89年
    度判字第2655號判決駁回其訴後，聲請人先後多次提起再審
    之訴及聲請再審，業經本院以其不合法定再審要件，分別判
    決、裁定駁回。茲聲請人復對本院94年度裁字第784號裁定
    （下稱原裁定）聲請再審，其再審意旨略以：本院92年度裁
    字第1535號裁定有行政訴訟法第273條第1項第1款之適用法
    規顯有錯誤情事，導致本院作成之91年度判字第1568號判決
    亦具有適用法規顯有錯誤之再審原因，且因此使原裁定以「
    茲聲請人復以同一原因事實對於本院前次之裁定，聲請再審
    」為由，駁回再審聲請等語。經查：聲請人以本院91年度判
    字第1568號判決有違反行政訴訟法第273條第1項第1款適用
    法規顯有錯誤之再審事由，提起再審之訴部分，既經聲請人
    於歷次訴訟程序中提出主張，而為本院不採，茲聲請人復以
    同一原因事實對於原裁定，聲請再審，自與首揭判例意旨不
    符，原裁定予以駁回，難認有何適用法規顯有錯誤之處。次
    查，本件聲請意旨所提出之本院91年度判字第1568號判決有
    適用法規顯有錯誤情事，既已於前次聲請再審時提出而為原
    裁定所不採，則其又執同一原因事實以聲請再審，即與首揭
    判例意旨不符。再查，聲請人上開聲請意旨，並未另具體指
    陳其所欲再審之原裁定有何合乎行政訴訟法第273條之具體
    再審情事，揆諸前開說明，其再審聲請，即難謂合法，應予
    駁回。
三、依行政訴訟法第283條、第278條第1項、第104條、民事訴訟
    法第95條、第78條，裁定如主文。
中    華    民    國    95    年    4     月    6     日
                  第一庭審判長法  官  葉  振  權
                              法  官  吳  明  鴻
                              法  官  陳  秀  美
                              法  官  劉  鑫  楨
                              法  官  梁  松  雄
以  上  正  本  證  明  與  原  本  無  異
中    華    民    國    95    年    4     月    6     日
                              書記官  陳  盛  信


司法院資訊處製作；財團法人民間司法改革基金會備份。
